臺灣高等法院刑事判決
108年度上易字第2439號
上  訴  人  臺灣桃園地方檢察署檢察官
被      告  林志城


指定辯護人  郭以廷律師
上列上訴人因被告妨害公務案件，不服臺灣桃園地方法院107年
度簡上字第401號，中華民國108年6月19日第一審判決（起訴案
號：臺灣桃園地方檢察署107年度偵字第6546號），提起上訴，
本院判決如下：
    主  文
上訴駁回。
    理  由
一、審理範圍：
    本件檢察官起訴被告林志城犯刑法第140條第1項侮辱公務員
    罪及刑法第135條第1項妨害公務執行罪。原審判決被告犯侮
    辱公務員罪，被告及檢察官對此均未上訴，故被告犯侮辱公
    務員罪部分已判決確定。原審就被告被訴妨害公務執行部分
    判決無罪，檢察官提起上訴，故本院審理範圍僅限於被告被
    訴妨害公務執行部分，合先陳明。
二、本件經本院審理結果，認第一審判決就被告被訴妨害公務執
    行部分為無罪之諭知，核無不當，應予維持，並引用第一審
    判決書記載之證據及理由（如附件）。
三、檢察官上訴意旨略以：按如公務員執行職務，在其法令之職
    務範圍內，從形式上觀察並無違法之處，刑法即應加以保護
    ，人民即有忍受之義務，如認該形式上合法之公務執行，實
    質上可能對其權利造成不法侵害者，亦應尋求合法途徑救濟
    ，不得自行反抗、更不得因此對執行公務之公務員擅加侮辱
    ，亦期借此確保國家權力之執行及公信，否則即該當刑法第
    135條或第140條之妨害公務罪。依證人即當天執勤員警賴國
    鎧證證稱：我把他壓制之後，感覺他還想要掙脫把自己撐起
    來等語，以及原審勘驗賴國鎧密錄器錄影畫面之勘驗結果可
    知，被告自遭員警攔查告知其騎乘機車違規情事起，即情緒
    激動、拒絕收受行政罰單及簽名，且員警自檔案名稱「0000
    0000.MOV」時間2分51秒至3分0秒處，因被告辱罵「神經病
    」等語而依法逮捕被告後，已向被告告知多達18次「配合」
    等語，也多次喝止被告不要動，過程中密錄器亦不時晃動及
    遭遮蔽等情，足見被告係不滿其因行車違規遭員警逮捕，而
    不斷扭動身體及欲從地板撐起身體予以抗拒，復掙脫遭壓制
    之手臂等強暴方式以妨害員警無法順利執行逮捕被告之職務
    。依前開見解，人民如認政府公權力之行使造成權利受損之
    結果，應遵循合法途徑尋求救濟，倘若刑法允許人民對於合
    法之公務執行得以自行反抗、施以不法腕力，恐造成政府公
    務無從推展、法律秩序蕩然無存之局面。原審判決就上開不
    利於被告之證據資料，所為認定尚有違經驗法則與論理法則
    ，難謂無判決理由欠備之違誤，認事用法尚嫌未洽，請將原
    判決撤銷，更為適當合法之判決等語。
四、經查：
  ㈠證人即員警賴國鎧於原審審理時固證稱：我把被告壓制之後
    ，感覺他還想要掙脫把自己撐起來；被告的右手已經被上銬
    ，但左手還未上銬所以左邊的齒軌還在外面，當我放鬆對他
    的壓制時，他的右手就往前想把自己撐起來，我因為要拉住
    手銬所以才被劃傷等語（原審簡上字卷第61頁反面至第62頁
    ），然查，被告當時除了前述將右手往前、想把自己身體撐
    起來之舉動外，並無其他攻擊行為，此亦據證人賴國鎧於原
    審證述明確（原審簡上字卷第62頁），足見依照證人賴國鎧
    前揭證述，被告當時僅係因遭警壓制在地，出於想爬起身之
    目的方移動其右手，此舉充其量只是逃避上銬之掙扎動作，
    並非對員警施加不法腕力，難認合於施強暴之要件。
  ㈡況且，由原審勘驗員警密錄器錄影畫面之勘驗結果可知，員
    警賴國鎧當時其實是在已先固定被告「左手」的情況下，以
    其左手持手銬，其右手抓住被告右手腕，與另名員警配合，
    共同將被告之「右手」別在被告背後而完成上銬程序（原審
    簡上字卷第29、38至39頁）。上開原審勘驗畫面中，其實並
    未見到被告有檢察官上訴意旨所指之「欲從地板撐起身體予
    以抗拒，復掙脫遭壓制之手臂」情形，故檢察官執原審勘驗
    結果主張被告有前述強暴行為，而指原審判決不當，亦非可
    採。
五、從而，本件起訴書雖指被告有「於員警賴國鎧對其上銬之際
    ，仍極力抗拒，於拉扯導致賴國鎧之右手大拇指受有割傷」
    之妨害公務執行犯行，然原審依卷內事證剖析論述，認尚無
    從形成被告有罪之確信，無法證明被告犯妨害公務執行罪，
    就此部分為被告無罪之諭知，於法並無違誤。檢察官猶執前
    詞上訴，指摘原審無罪判決不當，為無理由，應予駁回。
據上論斷，應依刑事訴訟法第368條、第373條，判決如主文。
本案經檢察官李家豪提起公訴，檢察官郭書綺提起上訴，檢察官
林黛利到庭執行職務。
中    華    民    國    109   年    3     月    4     日
                  刑事第七庭  審判長法  官  孫惠琳   
                                    法  官  連雅婷 
                                    法  官  戴嘉清
以上正本證明與原本無異。
不得上訴。
                                    書記官  高建華   
中    華    民    國    109   年    3     月    4     日
────────────────────────────
附件：
臺灣桃園地方法院刑事判決            107年度簡上字第401號
上  訴  人
即  被  告  林志城  男  43歲（民國00年00月00日生）
                    身分證統一編號：Z000000000號
                    住○○市○鎮區○○路○鎮段000巷000號
上列上訴人即被告因妨害公務案件，不服本院民國107年7月12日
107 年度審簡字第616 號第一審刑事簡易判決（偵查案號：107
年度偵字第6546號），提起上訴，本院管轄之第二審合議庭就上
訴人被訴對於公務員依法執行職務時，施強暴罪部分改依第一審
通常程序審理，並各判決如下：
    主    文
原判決關於林志城犯於公務員依法執行職務時施強暴罪及定應執
行刑部分均撤銷。
林志城被訴對於公務員依法執行職務時施強暴罪部分無罪。
其餘上訴駁回。
    事    實
一、林志城於民國107年2月19日上午11時12分許，在桃園市平鎮
    區中興路與南豐路口，因紅燈違規左轉而遭桃園市政府警察
    局平鎮分局平鎮派出所員警賴國鎧攔查並開立違反道路交通
    管理事件通知單，林志城因不滿遭開單處罰，表示拒簽上開
    通知單，更基於侮辱公務員之犯意，以「神經病」、「你是
    神經病」等語接續辱罵員警賴國鎧（公然侮辱部分未據告訴
    ），後經警以妨害公務之現行犯而當場逮捕，帶往桃園市政
    府警察局平鎮分局平鎮派出所續為偵辦。
二、案經桃園市政府警察局平鎮分局移送臺灣桃園地方檢察署檢
    察官偵查起訴。
    理    由
壹、程序部分：
  ㈠本院以下所引用被告林志城以外之人於審判外之陳述，檢察
    官及被告於本院準備程序及審判期日中，均未對於其證據能
    力聲明異議（見本院簡上字卷第19頁、第62頁背面至63頁）
    ，而視為同意該等證據具有證據能力，且本院審酌各該證據
    資料製作時之情況，亦無違法不當或證明力明顯過低之瑕疵
    ，以之作為證據應屬適當，依刑事訴訟法第159 條之5 規定
    ，認該等證據均具證據能力。
  ㈡至於本判決所引用之非供述證據部分，與本案均有關聯性，
    亦無證據證明係實施刑事訴訟程序之公務員以不法方式所取
    得，依刑事訴訟法第158 條之4 之反面解釋，當有證據能力
    ，本院復於審理時，提示並告以要旨，使檢察官及被告充分
    表示意見，自得為證據使用。
貳、實體部分：
一、上開犯罪事實，業據被告於原審準備程序、本院準備程序及
    審理中坦承不諱（見本院審易字卷第15頁、簡上字卷第25頁
    背面、第64頁），核與證人即員警賴國鎧於偵查及本院審理
    時之證述（見偵卷第27頁及背面、本院簡上字卷第61頁及背
    面）相符，並有員警賴國鎧、溫震安出具之職務報告、桃園
    市政府警察局舉發違反道路交通管理事件通知單、車輛詳細
    資料報表、刑案現場照片、本院107 年12月27日勘驗筆錄在
    卷足佐（見偵卷第10頁及背面、第13至16頁、本院簡上字卷
    第28頁）。足認被告之自白與事實相符，堪以採信。本案事
    證明確，被告上開侮辱公務員之犯行堪予認定，應依法論科
    。
二、論罪科刑：
  ㈠按所謂侮辱，凡未指摘或傳述具體事實，以言詞、文字、圖
    畫或動作，對他人表示不屑、輕蔑、嘲諷、鄙視或攻擊其人
    格之意思，足以對個人在社會上所保持之人格及地位，在客
    觀上達到貶損其名譽及尊嚴評價之程度，使他人在精神及心
    理上有感受到難堪或不快之虞者，即足當之。而「神經病」
    之抽象用語，依一般社會通念，實有輕蔑、嘲諷、鄙視、不
    雅之意涵，此等言詞對於遭謾罵之對象而言，自足以貶損他
    人名譽及社會評價，使他人在精神及心理上感受到難堪或不
    快之虞。而觀諸本案案發過程，被告因不滿員警對於其違規
    紅燈左轉而開單處罰之處理方式，遂謾罵員警「神經病」、
    「你是神經病」等語，斯時被告既係在與員警處於對立、爭
    執之狀態下，對於員警口出上開言詞，顯非單純脫口而出、
    無意義或無目的之口頭禪，是被告以此抽象言語辱罵，已損
    及警察執行職務之威信及公信力，自屬對於公務員依法執行
    職務時當場侮辱之舉。是核被告所為，係犯刑法第140 條第
    1 項之於公務員依法執行職務時當場侮辱罪。被告於上開時
    、地，對執法員警先後辱罵「神經病」、「你是神經病」等
    語，係於密切接近之時間所為，侵害同一法益，應視為數個
    舉動之接續施行，為接續犯，應論以單一之侮辱公務員罪。
  ㈡經本院審理結果，認原審以被告上開侮辱公務員之犯行事證
    明確，並審酌被告於員警依法執行職務時，以上開貶抑性之
    言詞辱罵員警，損及公務員執行職務之尊嚴，所為當應予非
    難，惟念及被告犯後終能坦承犯行，態度尚可，兼衡被告自
    陳教育程度為高中肄業、家庭經濟狀況勉持暨其領有身心障
    礙證明等一切情狀，援引刑事訴訟法第449 條第2 項、第3
    項，刑法第140 條第1 項、第41條第1 項前段，刑法施行法
    第1 條之1 第1 項、第2 項前段之規定，量處拘役10日，並
    諭知易科罰金之折算標準為以新臺幣1,000 元折算1 日，其
    認事用法俱無違誤，並無何判決理由未備之違法，量刑亦屬
    妥適，無裁量濫用之情事，應予維持，被告就此部分提起上
    訴，為無理由，應予駁回。
參、撤銷改判無罪部分：
一、公訴意旨略以：被告林志城於如上開事實欄所示時、地對員
    警賴國鎧為如上開事實欄所示之於公務員依法執行職務時當
    場侮辱犯行後隨即經警以現行犯逮捕，於員警賴國鎧為其上
    銬之際，被告竟另基於對於公務員依法執行職務時施強暴之
    犯意，極力抗拒，以此方式施強暴於依法執行職務之公務員
    賴國鎧，致賴國鎧於拉扯中，其右手大拇指受有割傷之傷害
    ，妨害賴國鎧執行職務，因認被告就此部分另涉犯刑法第13
    5 條第1 項之對於公務員依法執行職務時施強暴罪嫌等語。
二、按犯罪事實應依證據認定之，無證據不得認定犯罪事實；不
    能證明被告犯罪者，應諭知無罪之判決，刑事訴訟法第154
    條第2 項、第301 條第1 項分別定有明文。又事實之認定，
    應憑證據，如未能發現相當證據，或證據不足以證明，自不
    能以推測或擬制之方法，為裁判基礎；且認定犯罪事實所憑
    之證據，雖不以直接證據為限，間接證據亦包括在內，然而
    無論直接證據或間接證據，其為訴訟上之證明，須於通常一
    般之人均不致有所懷疑，而得確信其為真實之程度者，始得
    據為有罪之認定，倘其證明尚未達到此一程度，而有合理之
    懷疑存在而無從使事實審法院得有罪之確信時，即應由法院
    為諭知被告無罪之判決。次按刑事訴訟法第161 條已於91年
    2 月8 日修正公布，修正後同條第1 項規定：檢察官就被告
    犯罪事實，應負舉證責任，並指出證明之方法。因此，檢察
    官對於起訴之犯罪事實，應負提出證據及說服之實質舉證責
    任。倘其所提出之證據，不足為被告有罪之積極證明，或其
    闡明之證明方法，無從說服法官以形成被告有罪之心證，基
    於無罪推定之原則，自應為被告無罪判決之諭知（最高法院
    40年台上字第86號判例、76年台上字第4986號判例、92年台
    上字第128 號判例意旨參照）。
三、公訴意旨認被告涉犯上開對於公務員依法執行職務時施強暴
    罪嫌，無非係以證人賴國鎧之證述、刑案現場照片、密錄器
    錄影畫面翻拍照片及譯文為其論據。訊據被告堅詞否認有何
    於公務員依法執行職務時施強暴之犯行，辯稱：員警將其逮
    捕時，其並未攻擊員警，亦未對員警施以暴力等語。經查：
  ㈠被告於上開時、地以上開話語接續辱罵員警賴國鎧後，經警
    以妨害公務之現行犯而當場逮捕等情，業經認定如前。又員
    警賴國鎧於逮捕被告過程中受有右手大拇指割傷之傷害乙節
    ，亦據證人賴國鎧於偵查及本院審理時證述明確（見偵卷第
    27頁背面、本院簡上字卷第61頁背面至62頁），並有刑案現
    場照片、本院107 年12月27日勘驗筆錄附卷可查（見偵卷第
    15頁、本院簡上字卷第30頁），此部分事實固堪認定。㈡公
    訴意旨雖以員警賴國鎧於逮捕被告過程中，將對被告上銬之
    際，因被告極力抗拒，致員警賴國鎧於拉扯中受有上開傷害
    ，而認被告於員警依法執行職務時施強暴，涉嫌妨害公務。
    惟按：
  1.刑法第135 條第1 項之罪，以對於公務員依法執行職務時施
    強暴、脅迫為要件，是行為人須出於妨害公務之犯意，於公
    務員依法執行職務時，對公務員之身體直接實施暴力、或以
    公務員為目標，而對公務員施暴力，其結果影響及於公務員
    之執行職務，始能成立，如僅係單純脫免公務員所為之強制
    處分，並未積極攻擊公務員之身體或其他物品或他人，因無
    施強暴之行為，自不該當妨害公務罪之要件。
  2.查關於其受傷經過，證人賴國鎧固於偵查中證稱：其要對被
    告上銬時，被告臉部朝下，把手壓在身體下面，其等有跟被
    告說請他將手放到背後，但被告還是繼續將手壓在下面，其
    就跟同事1 人拉被告的1 隻手，把被告的手拉到背後，要上
    銬時，其的右手拿手銬，左手拉被告的手，被告的手卻突然
    往前縮，其的手因而被手銬割到等語（見偵卷第27頁背面）
    ；於本院審理時證述：當天要逮捕被告時，被告已經跨坐在
    機車上轉動鑰匙、開啟電門，其怕被告發動車子後就會離開
    ，所以其先將被告從車子上拉下來，拉下來後將被告壓制在
    地上，並跪在被告身上以防被告翻身，再把被告的右手別到
    背後上手銬，最後要反銬被告的左手時，他的左手卻一直放
    在肚子位置，沒辦法別到背後，其想說可能是因為其跪坐在
    被告身上太用力的關係，其就將上身力道稍微放鬆，膝蓋也
    離開被告背部，但其一移開，被告的右手就往前想要撐起身
    體，因為當時被告只有右手上手銬，左手尚未上手銬，所以
    其所拿著的手銬左邊齒軌還在外面，被告右手往前撐時，其
    要拉住手銬，右手就遭手銬劃傷等語（見本院簡上字卷第61
    頁背面至62頁）。
  3.而經本院勘驗員警賴國鎧之密錄器錄影畫面，勘驗結果如下
    （以下僅摘錄被告遭員警逮捕過程部分）：
  ⑴檔案名稱「00000000.MOV」部分：
  ①密錄器錄影檔案播放時間2分34秒至2分41秒處：被告：（坐
    上機車）神經病。員警A ：好，那再見啦吼。（停止抄寫罰
    單）好…我先跟你講喔，你如果再罵我一次神經病我就辦你
    妨礙公務。我不是神經病，我是在執行公務我先告訴你。
  ②密錄器錄影檔案播放時間2分42秒至2分50秒處：被告：（以
    右手手指指向員警A ）你是神經病、你是神經病。員警A ：
    （將被告拽倒，被告連同機車倒地）下來。員警B ：（見狀
    走向被告位置）嘿…先生，你剛講什麼？員警A ：（將被告
    拽倒，被告連同機車倒地）下車。員警B ：先生，你剛講什
    麼？先生，你剛講什麼？員警A ：（壓住被告肩部）妨礙公
    務是嗎？
  ③密錄器錄影檔案播放時間2分51秒至3分0秒處：被告：你們警
    察欺負…弱小。員警A ：（以右前手臂壓住被告之脖子制止
    其起身) 。被告：警察欺負，好暴力喔。員警A ：（繼續以
    右手壓制被告）我現在依法逮捕你。我現在告訴你，你違反
    你那個…。
  ⑵檔案名稱「00000000.MOV」部分：
  ①密錄器錄影檔案播放時間0分0秒至0分9秒處：員警A ：（繼
    續以右手壓制被告）你違反你那個什麼，你妨礙公務，你可
    以保持緘默、無須違背意思表示而為陳述，得選任辯護人，
    得調查有利之證據。員警B ：來，先生，請你配合。被告：
    （微微抬起頭，仍遭員警A 壓在地上）你幹嘛？員警A ：我
    現在帶你回派出所啦。幹嘛？
  ②密錄器錄影檔案播放時間0 分10秒至0 分12秒處：員警A ：
    （以左手抓住被告右手，並以右手抓住被告帽子，與員警B 
    一起準備將被告翻至背面）起來。員警B ：請你配合。
  ③密錄器錄影檔案播放時間0分13秒至0分29秒處：（員警A 、B
     兩人合力將被告身體翻至背面）員警B ：配合、配合，我
    同事已經告知過你了，你還再罵。員警A ：我已經告知你了
    ，繼續罵沒關係。（員警 A、B 分別壓著被告之肩膀及背部
    ）員警B ：趴下、配合、你要不要配合、配合、配合。員警
    A ：趴下！員警B ：配合、配合。請你配合。（過程中因密
    錄器不時晃動、遭遮蔽，而未能看清各自動作)員警A ：給
    我趴下！員警B ：配合、配合。
  ④密錄器錄影檔案播放時間0 分30秒至0 分32秒處：被告：你
    幹嘛啊？唉。員警A ：載你回去啦，幹嘛。員警B ：請你配
    合、請你配合、請你配合。
  ⑤密錄器錄影檔案播放時間0分33秒至1分3秒處，（密錄器畫面
    遭員警反光背心遮蔽）員警A ：來、我來、我來。員警B ：
    來配合、配合。被告：我沒有動手喔。員警A ：你沒有動手
    ，但是你辱罵公務人員。員警B ：但是你辱罵公務人員公署
    。我們在依法執行勤務。被告：大過年的你幹嘛？員警A ：
    我管你過年還不過年阿。我剛已經告知過你一次了，你還敢
    罵我神經病沒關係。員警B ：我們已經告知過你了你還繼續
    在罵，沒有嗎？我們都錄起來了。來。
  ⑥密錄器錄影檔案播放時間1分4秒至1分10秒處：員警B ：（右
    手按住被告手臂，左手抓住被告手腕，欲將被告手臂反扣在
    其背部）手往後別。員警A ：（壓在被告之下半身）手咧？
    員警B ：後別！手後別、手後別、配合。員警A ：（以左手
    持手銬）打彎它、打彎它員警B ：後別、後別。
  ⑦密錄器錄影檔案播放時間1 分11秒至1 分19秒處：員警B ：
    （將被告之右手放在其背部）被告：我跟我爸講喔。員警B 
    ：後別。員警A ：（右手抓住被告手腕，左手持手銬）跟你
    爸講就跟你爸講啦。你去跟檢察官講（將被告銬上手銬）。
    員警B ：（抓著被告之手部）後別。被告：別弄、別弄，好
    。員警B ：你為什麼要這樣罵我們是神經病？（同時員警A 
    將被告手部以手銬固定好）
  ⑧密錄器錄影檔案播放時間1分20秒至1分37秒處：被告：配合
    。員警B ：（將被告交予員警A 壓制）我們同事給你機會跟
    你講，你還這樣子。員警A ：（以左膝壓制被告背部）。被
    告：啊…啊…。員警A ：（以右膝壓制被告後頸部）你不要給
    我動喔。被告：好、配合、配合了，配合啦。員警A ：你剛
    是不是罵我神經病？你罵我神經病啊，我有罵你嗎？（同時
    員警B 使用無線電聯絡巡邏車）等節，有本院107 年12月27
    日勘驗筆錄附卷可稽（見本院簡上字卷第28頁至29頁背面）
    。
  4.是依上開員警密錄器檔案勘驗結果顯示，被告自遭員警拽下
    車實施逮捕，至銬上手銬完成逮捕，並聯絡巡邏車以押解被
    告為止，其間均未見被告有何主動攻擊員警之行為，此觀上
    開上開勘驗結果之檔案⑵第⑤部分，被告向員警稱：「我沒有
    動手喔。」，經員警回覆以：「你沒有動手，但是你辱罵公
    務人員。」等語，即可佐證；甚再對照證人賴國鎧上開關於
    其受傷經過之證述內容，可知其係在將被告上銬之過程中遭
    手銬割傷，即上開勘驗結果之檔案⑵第⑥至⑦部分，然細究此
    部分勘驗結果及錄影畫面截圖，員警賴國鎧（即員警A）係
    在被告左手已遭固定之情況下，以左手持手銬，右手則抓住
    被告右手腕，與另名員警配合，共同將被告之「右手」別在
    被告背後以完成上銬程序，且過程中被告僅是未積極配合員
    警之要求，將右手別在背後以利員警上銬，別無其他積極之
    掙扎、反抗行為（見本院簡上字卷第29頁及背面、第38至39
    頁），並未見證人賴國鎧證述其以「右手」持銬、被告之「
    左手」一直沒辦法別到背後、被告之「右手往前想撐起身體
    」致其受傷等情形，是證人賴國鎧此部分之證述，尚乏憑據
    ，難以逕採，則被告在遭上銬之過程中，有無刻意移動其右
    手之舉止，已非無疑。
  5.況證人賴國鎧於本院審理時另證稱：「（問：當時你們已經
    壓制被告了，但你還是一直跟被告說要配合，是因為被告一
    直想掙脫，不願意配合的關係？）他就是一直想把自己撐起
    來。」、「（問：除了你所說被告有把他的手往前，想把自
    己撐起來外，被告還有無其他攻擊行為？）沒有。」等語（
    見本院簡上字卷第61頁背面至62頁正面），是縱證人賴國鎧
    證述因被告在上銬過程中突將右手往前，想把自己撐起來，
    導致其被手銬割傷等情屬實，被告亦僅係因遭警壓制在地，
    出於想爬起身之目的方移動其右手，此舉充其量僅係單純脫
    免員警逮捕之逃避動作，仍非對於員警施以主動攻擊，更無
    刻意主動對員警施加不法腕力之行止，難認已合於施強暴之
    要件。
  ㈢綜上所述，員警賴國鎧固於逮捕被告之過程中受有右手大拇
    指割傷之傷害，惟檢察官所舉前開事證，尚不足使本院達於
    通常一般之人均不致有所懷疑，而得確信被告確有公訴意旨
    所稱於上銬之際「極力抗拒」，而與員警賴國鎧發生「拉扯
    」等行為，以及員警賴國鎧受有上開傷勢確係因被告之「強
    暴」行為所致，致使無從形成被告有罪之確信，無法證明被
    告犯罪，依首揭法條規定及判例意旨之說明，自應就被告被
    訴於公務員依法執行職務時施強暴犯行部分，為被告無罪之
    諭知。
四、原審未為詳查，就被告被訴於公務員依法執行職務時施強暴
    部分對被告論罪科刑，容有未恰，自應由本院將原判決就此
    部分予以撤銷改判，又原審判決所定應執行刑部分，因被告
    被訴於公務員依法執行職務時施強暴罪部分已撤銷改判而失
    所憑據，亦應由本院將原判決關於定應執行刑部分併予撤銷
    。而檢察官聲請簡易判決處刑之案件，經法院認為有刑事訴
    訟法第451 條之1 第4 項但書規定之情形者，應適用通常程
    序審判之；對於簡易判決之上訴，準用刑事訴訟法第3 編第
    1 章及第2 章之規定，是管轄第二審之地方法院合議庭受理
    簡易判決上訴案件，應依通常程序審理，認案件有同法第45
    2 條規定之情形者，應撤銷原判決，逕依通常程序為第一審
    判決，刑事訴訟法第452 條、法院辦理刑事訴訟簡易程序案
    件應行注意事項第14條分別定有明文。是被告被訴於公務員
    依法執行職務時施強暴罪部分，既經本院為無罪之諭知，而
    有刑事訴訟法第451 條之1 第4 項但書第3 款之情形，依前
    揭規定，此部分應由本院合議庭改依通常程序審理後，並自
    為第一審判決，檢察官如就此部分不服本判決，仍得於法定
    期間內，向管轄第二審法院提起上訴，附此敘明。
據上論斷，應依刑事訴訟法第455 條之1 第1 項、第3 項、第45
2 條、第368 條、第369 條第1 項前段、第364 條、第299 條第
1 項前段、第301 條第1 項，刑法第140 條第1 項前段、第41條
第1 項前段，刑法施行法第1 條之1 第1 項、第2 項前段，判決
如主文。
中    華    民    國   108    年    6     月    19    日
                  刑事第六庭  審判長法  官  劉淑玲
                                    法  官  游璧庄
                                    法  官  傅思綺
中    華    民    國   108    年    6     月    20    日
以上正本證明與原本無異。
就撤銷改判無罪部分，得上訴。
如不服本判決應於收受判決後10日內向本院提出上訴書狀，並應
敘述具體理由。其未敘述上訴理由者，應於上訴期間屆滿後20日
內向本院補提理由書(均須按他造當事人之人數附繕本)「切勿逕
送上級法院」。 
就上訴駁回部分，不得上訴。
                              書記官  鐘柏翰